

CONTACTS

- +212 06.91.06.61.07
- anis.remila.1@gmail.com
- in Anis-REMILA

COMPETENCE

- HTML, CSS, SASS, BOOTSTRAP, TAILWIND CSS, JAVASCRIPT, REACT.JS, NODE.JS, EXPRESS, MONGO DB, REST APIS
- C, C++, JAVA
- SQL, NOSQL
- UML
- ASANA, CLICKUP

PROJETS

- October 2023 December 2023
 PrintKingdom
- Réaliser une plateforme e-commerce d'imprimerie avec une interface utilisateur fluide avec React.js, permettant de choisir de varianté de produits où le client peut imprimé son propre design.
- Développer un backend avec une logique solide grâce a Node.js et Express.js.

LANGUES

- Français
- Anglais
- Arabe

INTÉRÊTS

- Sport
- Jardinage
- Art culinaire

REMILA ANIS

DEVELOPPEUR WEB FULL-STACK

PROFILE

En qualité de développeur web Full Stack passionné, mon objectif réside dans la création de solutions innovantes visant à résoudre des défis complexes tout en garantissant une expérience utilisateur exceptionnelle. Mon expertise polyvalente dans le développement et la maintenance d'applications web complètes renforce mon engagement professionnel.

EXPERIENCE

STAGE EN DÉVELOPPEMENT WEB

Ark-X Talent Factory Stage-5mois 2022-2023

- Développer des applications web de A a Z individuellement et en groupe.
- Déployer, sécuriser, maintenir et débugger les application web.
- Réaliser un site web e-commerce d'imprimerie.
- Appliquer des méthodes agile pour assurer l'adaptabilité, la flexibilité, ansi gu'une Livraison incrémentielle.

DÉVELOPPEUR WEB

Projet de fin d'étude 2021 - 2022

Application web de gestion de maintenance de la Faculté des sciences

EDUCATION

BOOTCAMP-FORMATION EN DEVELOPPEMENT WEB FULL STACK MERN

Jobintech

24/07/2023 - 27/12/2023

LICENCE SCIENCE MATHÉMATIQUES ET INFORMATIQUES PARCOURS BASE DE DONNÉES

Université Hassan II de Casablanca Faculté des Sciences Ben M'Sick

2022 - 2023

DEUG SCIENCE MATHÉMATIQUES ET INFORMATIQUES

Université Hassan II de Casablanca Faculté des Sciences Ben M'Sick

2020 - 2021